Perfil Personal

Un graduado responsable y confiable con experiencia en investigación, negocios de TI y desarrollo web. Con experiencia básica en investigación científica adquirida durante mi licenciatura en Astrofísica BSc, mis habilidades van desde el trabajo básico de oficina hasta la programación. Tengo muchas ganas de ampliar y desarrollar mi carrera y conocimientos. Soy una persona dedicada, trabajadora y con buen ojo para los detalles, creo que tengo mucho que ofrecer.

Educación

Diploma PG en Data Science: Universidad de Aberystwyth: Diciembre de 2022.

BSc (con honores) Astrofísica - Universidad de Aberystwyth: Septiembre de 2015 a junio de 2019.

Experiencia Laboral

Propietaria de negocio (Hospitalidad/Desarrollo web) – Aberystwyth (actual).

Líder técnico - The Alacrity Foundation - Newport, 2020-2021.

Especialista en Telemarketing - Técnico de Back Office Teletech - Vodafone (España), 2006 - 2011.

Jefe de Pelotón - Asistente TI Ejército de Honduras - Operación Libertad Iraquí, 2003-2004.

Instructora - Cadetes Femeninas Ejército de Honduras, Escuela Militar para Suboficiales, 2004 – 2005.

Habilidades

Estoy versado en una gama selecta de habilidades que incluyen:

-Python -Node JS - Montaje y mantenimiento de ordenadores personales.

-JavaScript -MySQL -Machine Learning.

-HTML -Postgres -Data Modelling.

-jQuery -Tailwind CSS -TypeScript

-CSS -IDL(Envi) -NX Build System.

Además de las habilidades técnicas mencionadas anteriormente, también poseo un interés genuino en cómo funcionan los procesos organizacionales para ayudarme a crecer y aprender. Una mente metódica e investigadora; la capacidad de aprender rápidamente. Tengo 1 año de experiencia colaborando con equipos para el desarrollo de software.

Logros personales

Colaboro presentando una sección de noticias astronómicas para un programa de radio en España. Administro una página de Facebook con más de un millón de seguidores donde se hace divulgación científica de la física, las matemáticas y la astronomía.

Intereses

Actualmente estoy creando productos de aprendizaje automático para el público en mi tiempo libre, y también brindo apoyo para el rescate de animales en Honduras; Ayudo con el activismo en línea promoviendo la adopción de animales abandonados y recolectando donaciones para costos médicos si es necesario.